---
output: github_document
---


<!-- README.md is generated from README.Rmd. Please edit that file -->

```{r, include = FALSE}
knitr::opts_chunk$set(
  collapse = TRUE,
  comment = "#>",
  fig.path = "man/figures/README-",
  out.width = "100%"
)
```

# paquete2

<!-- badges: start -->
[![Lifecycle: experimental](https://img.shields.io/badge/lifecycle-experimental-orange.svg)](https://lifecycle.r-lib.org/articles/stages.html#experimental)

[![R-CMD-check](https://github.com/celestedallago/paquete2/actions/workflows/R-CMD-check.yaml/badge.svg)](https://github.com/celestedallago/paquete2/actions/workflows/R-CMD-check.yaml)
<!-- badges: end -->

## INTRODUCCION A NUESTRO PAQUETE
Bienvenidos a nuestro paquete, diseñado para facilitar el análisis y la manipulación de datos meteorológicos. Este paquete ofrece un conjunto de funciones que permiten a los usuarios descargar, leer y procesar datasets relacionados con condiciones climáticas de manera eficiente y amigable.

## ¿Para Quién Es Este Paquete?
Este paquete está dirigido a investigadores, estudiantes y profesionales del área de la meteorología, así como a cualquier persona interesada en analizar datos climáticos de manera efectiva. Con una interfaz intuitiva y funciones bien documentadas, tanto los principiantes como los usuarios avanzados podrán aprovechar al máximo las capacidades de nuestro paquete.

## ¿Cómo Empezar?
Para comenzar a utilizar el paquete, asegúrate de tener R y las dependencias necesarias instaladas. Puedes instalar el paquete directamente desde CRAN o cargarlo desde tu entorno de desarrollo. Revisa nuestra documentación para obtener ejemplos detallados y guías sobre cómo utilizar cada función.

Estamos emocionados de que pruebes nuestro paquete y esperamos que te ayude a descubrir y analizar datos meteorológicos de una manera más eficiente. ¡Gracias por tu interés y feliz análisis!

## Instalacion de nuestro paquete

Puede instalar la versión de desarrollo de paquete2 desde [GitHub](https://github.com/) con:

``` r
# install.packages("pak")
pak::pak("celestedallago/paquete2")
```

## Carga parquete

De esta forma podes descargar el paquete

```{r example}
library(paquete2)
```

## Ejemplo de las funciones: 

`fahrenheit_a_centigrados`esta funcion convierte la temperatura de fahrenheit a centigrados
```{r}
fahrenheit_a_centigrados(80)
```
`punto_rocio`esta funcion pide que ingrese un valor y de acuerdo a este devuelve un mensaje
```{r}
punto_rocio(5)
```

`mensaje_humedad`esta funcion pide que ingreses un valor y de acuerdo a este devuelve un mensaje
```{r}
mensaje_humedad(30)
```





